臺灣雲林地方法院民事裁定
111年度護字第145號
聲  請  人  雲林縣政府

法定代理人  張麗善


相  對  人  蔡宗益
法定代理人  蔡雅婷
                  （現於法務部○○○○○○○○○執行      中）
上列聲請人聲請延長安置事件，本院裁定如下：
    主  文
准將相對人自民國一百一十一年十月二十二日起，延長安置三個
月。
聲請程序費用新臺幣壹仟元由聲請人負擔。
    理  由
一、聲請意旨略以：相對人之母因涉入毒品交易案件遭判刑4年7
    個月，並於民國110年4月6日入監服刑，因服刑時已懷有身
    孕，於110年8月9日保外醫治生產，相對人於同年11月5日出
    生，而相對人之母業於111年1月5日返回監獄繼續服刑，因
    相對人之母在監服刑中，無法照顧相對人，聲請人於111年1
    月19日下午1時30分緊急安置相對人，並經本院先後裁定准
    予繼續安置、延長安置在案。相對人之母目前仍在監服刑中
    ，無法照顧相對人，相對人之外曾祖母雖表示願意將相對人
    帶回照顧，但相對人之外曾祖母已72歲，照顧能力尚待評估
    ，相對人之姑婆雖同意擔任相對人之次要照顧者，惟相對人
    之姑婆不願提供姓名、生日、住址、聯絡電話等基本資料，
    次要照顧者可協助照顧相對人之程度亦待評估，為維護相對
    人最佳利益，爰依兒童及少年福利與權益保障法第57條規定
    ，聲請裁定延長安置相對人等語。
二、按兒童及少年有下列各款情形之一者，直轄市、縣（市）主
    管機關應予保護、安置或為其他處置；必要時得進行緊急安
    置：㈠兒童及少年未受適當之養育或照顧。㈡兒童及少年有立
    即接受醫療之必要，而未就醫。㈢兒童及少年遭受遺棄、身
    心虐待、買賣、質押，被強迫或引誘從事不正當之行為或工
    作。㈣兒童及少年遭受其他迫害，非立即安置難以有效保護
    。緊急安置不得超過72小時，非72小時以上之安置不足以保
    護兒童及少年者，得聲請法院裁定繼續安置。繼續安置以3
    個月為限；必要時，得聲請法院裁定延長之，每次得聲請延
    長3個月，兒童及少年福利與權益保障法第56條第1項、第57
    條第2項分別定有明文。
三、經查，聲請人主張之上開事實，業據聲請人提出雲林縣保護
    案件報告表、本院111年度護字第101號裁定為佐，並經本院
    依職權查詢相對人、相對人法定代理人之戶籍資料、相對人
    法定代理人之全國前案資料等核閱無訛，而相對人為未滿1
    歲之幼兒，尚難依其心智成熟程度權衡其意見，又相對人法
    定代理人即相對人之母目前在監服刑中，相對人之父不詳，
    是否有其他適當之親屬資源可資協助照顧相對人，聲請人仍
    需時間為進一步評估，故為使相對人獲得妥善保護與照顧，
    認現階段仍有延長安置相對人之必要，從而，本件聲請人之
    聲請，為有理由，應予准許。
四、依家事事件法第97條，非訟事件法第21條第1項前段，裁定
    如主文。　　
中　　華　　民　　國　　111 　年　　10　　月　　11　　日
                  家事法庭  法  官　 楊皓潔
以上正本證明與原本無異。
如對本裁定抗告須於裁定送達後10日內，向本院提出抗告狀，並
應繳納抗告費新臺幣1,000元。
中　　華　　民　　國　　111 　年　　10　　月　　12　　日
                            書記官   顏錦清